臺灣臺中地方法院刑事判決　　　　　　　　　　　　九十二年度易緝字第六五七號
　　公　訴　人　臺灣臺中地方法院檢察署檢察官
　　被　　　告　庚○○
右列被告因詐欺案件，經檢察官提起公訴（臺灣臺中地方法院檢察署九十年度偵字第
四０三二、九七四一、一四四０三號）及移
年度偵字第八四六號、臺灣臺南地方法院檢察署九十年度偵字第四三三五號），本院
判決如左：
    主  文
庚○○連續幫助意圖為自己不法之所有，以詐術使人將本人之物交付，處有期徒刑玖
月。
    事  實
一、庚○○於民國八十九年十月間，因向經營地下錢莊之丙○○借錢（所犯常業重利
    罪，業經本院判處有期徒刑六月），而丙○○當時因另與戊○○、許原國等人大
    量收購金融機關之帳戶，供詐欺集團或擄車勒贖集團使用，乃要求庚○○須交付
    銀行帳戶，以供日後清償借款時匯款之用，庚○○因而將其設於臺中市北屯郵局
    等金融機構之帳戶存摺、提款卡及密碼交付予戊○○。嗣庚○○與戊○○、丙○○熟識後，知悉戊○○及丙○○專門申請市內電話及收購人頭帳戶作為詐欺集團
    與被害人聯繫、供被害人匯款之工具後，為貪圖郵局帳戶每本新臺幣（下同）八
    千元、其他金融機關帳戶每本二千五百元及申請一支市內電話一千元之利益，竟
    仍基於幫助使用其帳戶者向他人詐欺取財之概括犯意，於八十九年十一月間某日
    ，至中華電信股份有限公司彰化營運處租用電話號碼為（○四七）二六○六一六
    之市內電話後，經由丙○○交由詐欺集團使用，以獲取一千元之報酬：又於如附
    表一所示之時間分別開設各該帳戶後，旋即於不詳地點將其各該帳戶之存摺、提
    款卡及密碼交付丙○○；復承同一幫助詐欺取財之概括犯意，得悉其友人劉錦文
    （幫助詐欺取財部分，業經本院判處有期徒刑八月確定）缺錢花用，乃告以提供
    每本銀行帳戶可獲得一千元報酬，劉錦文遂於八十九年十二月一日至世華商業銀
    行西臺中分行開設如附表二所示之帳戶後，隨即在不詳地點，將該帳戶之存摺、
    提款卡及密碼交給庚○○後，庚○○再於不詳時地，轉交予丙○○，而容任他人
    使用其所交付（含其自己及劉錦文）之金融帳戶及其所租用之市內電話號碼，以
    遂行詐欺取財犯行。嗣丙○○將庚○○所交付之前揭帳戶存摺、提款卡及密碼暨
    其所租用之市內電話號碼，提供給由不詳姓名年籍之成年人士所組成之詐騙集團
    ，該集團即意圖為自己不法之所有，分別以下列方式，騙取乙○○、丁○○、甲○○及己○○之金錢：
  (一)以「國眾銀行信貸中心」之名義及前揭庚○○所租用之電話號碼（○四七）二六
    ○六一六之市內電話作為聯絡電話，刊登不實之貸款廣告，俟於八十九年十二月
    九日，俟有因見該廣告而欲貸款之乙○○，撥打前揭電話後，由一位自稱「林慧
    芳」之人先行詢問其年籍資料及薪資所得後，再於同年月十三日與乙○○電話聯
    絡，佯稱乙○○須先至臺灣銀行彰化分行匯款三萬元至柯奉煜（其所犯幫助詐欺
    取財部分，另經本院判處有期徒刑八月確定）設於臺灣銀行水湳分行之帳號為0
    00000000000帳戶後，將會立即撥貸云云，致乙○○陷於錯誤，依其
    指示而為，惟因乙○○匯款後，久等未獲回音，經查詢後發覺其匯入柯奉煜帳戶
    之款項早已被提領一空，始知悉被騙。
  (二)在中華日報刊登「輕鬆貸專案」之不實貸款廣告，適有丁○○因急需款項，乃於
    八十九年十二月十二日撥打其上所載電話，經該集團人員自稱「林佳欣」之成年
    女子接聽後，即佯稱欲辦貸款須先至中國國際商業銀行永康分行開設帳戶，並辦
    理語音自動轉帳功能云云，待丁○○依其指示開設帳戶及申請語音自動轉帳功能
    後，該自稱「林佳欣」之成年女子乃又聲稱須先查詢丁○○所辦理之語音自動轉
    帳功能是否正確，因此要求丁○○告知語音自動轉帳之密碼；又為博取丁○○之
    信任，乃告知可以先將其帳戶內之款項提領出來，待查詢完成，變更密碼後，再
    將款項存入云云，致丁○○信以為真，乃依其指示之步驟而為。惟翌日即八十九
    年十二月十三日，丁○○至中國國際商業銀行提款時，始發覺其帳戶內之款項短
    少八萬元，經詢問該行行員後，始得悉該款項已被預約轉帳至庚○○所設立之如
    附表一編號１之帳戶內。
  (三)以「聯祥融資銀行信貸中心」名義刊登不實之貸款廣告，而以夾報之方式散發，
    甲○○因而於九十年一月二日，依其上所載電話與該詐欺集團人員自稱「楊麗芬
    」之人聯繫，嗣「楊麗芬」於翌日即同年月三日上午十一時許再去電諉稱：如要
    貸款，必須要偽造其年度所得為八十餘萬元之所得稅單，因此須先繳納三萬四千
    元之費用至如附表二所示劉錦文設於世華商業銀行西臺中分行之帳戶內云云。甲○○不疑有他，乃於同日下午一時許，將三萬四千元匯入劉錦文前揭帳戶內。
  (四)以「新一投資理財公司」名義刊登不實之貸款廣告，俟己○○於九十年一月七日
    撥打該廣告所載電話後，由一自稱「尤雅惠」之人向己○○表示可貸與一百萬元
    ，但須先至臺灣銀行大里分行開戶，並將代書費三萬元匯至黃嘉瑋（此部分已由
    檢察官另行偵查）設於彰化縣員林鎮第九支局之帳戶內云云，致己○○陷於錯誤
    ，先於九十年一月九日匯款三萬元至黃嘉瑋前揭帳戶內，嗣同日十時許，再由一
    自稱「庚○○」之人，與己○○相約在臺灣銀行大里分行見面。己○○依約前往
    後，該自稱「庚○○」之人，即要求己○○在臺灣銀行大里分行，將代辦費用四
    萬元匯入庚○○所設立如附表一編號２之帳戶內。此後因己○○再撥打該廣告所
    載之電話均無人接聽，始知受騙上當。
二、案經乙○○訴由彰化縣警察局彰化分局報告臺灣彰化地方法院檢察署檢察官呈請
    臺灣高等法院檢察署令轉臺灣臺中地方法院檢察署檢察官偵查起訴；另經甲○○
    訴由臺中縣警察局清水分局報告臺灣臺中地方法院檢察署檢察官偵查起訴；又己○○訴由臺灣南投地方法院檢察署檢察官、臺南縣警察局永康分局報告臺灣臺南
    地方法院檢察署檢察官移由本院併案審理。
    理  由
一、訊據被告庚○○固直承有提供如附表一所示自己之帳戶，並至中華電信股份有限
    公司彰化營運處租用電話號碼為（○四七）二六○六一六之市內電話，且有幫忙
    轉交證人劉錦文如附表二所示之帳戶存摺及其應得之對價等情，惟矢口否認有何
    連續幫助詐欺取財犯行，辯稱：係向戊○○借高利貸，後來戊○○強迫伊交付銀
    行帳戶之存摺及申辦電話，即可延緩十日清償，始依戊○○之指示而為，後來伊
    與劉錦文一起承租房屋居住，劉錦文問伊為何有錢繳房租，伊乃告知係因為向戊○○借高利貸，後來劉錦文即將其帳戶賣給戊○○，不知道他賣了幾本，也不知
    道其代價為何，因他們都是用紙袋裝著再由伊轉交；是在為警查獲後，才知道戊○○將其所交付之帳戶存摺及申辦之電話交給詐欺集團云云。經查：
  (一)證人即告訴人乙○○、甲○○及證人即被害人丁○○於警詢時、證人即告訴人己○○於警詢及偵查中分別證述看到貸款廣告，而撥打其上所載電話後，對方即以
    如犯罪事實欄一、所載之方式，指示匯款至各該帳戶或以預約轉帳之方式將其自
    己帳戶內款項轉出等情綦詳，並有證人柯奉煜所開設之臺灣銀行水湳分行帳號：
    000000000000帳戶之存摺交易明細（即證人乙○○匯款部分，見臺
    灣臺南地方法院檢察署九十年度偵字第八五四○號偵查卷宗第二三頁）、證人甲○○匯入三萬四千元至如附表二所示證人劉錦文帳戶之活期儲蓄存款存摺影本（
    見臺灣臺中地方法院檢察署九十年度偵字第四○三二號偵查卷宗第二○頁）、世
    華聯合商業銀行西臺中分行函及所附前揭證人劉錦文帳戶之存款明細分戶帳、中
    國國際商業銀行股份有限公司臺中分公司函所檢附之如附表一編號１所示帳戶之
    客戶歷史資料查詢明細表（證人丁○○部分，見本院九十年度易字第三○七四號
    刑事卷宗第一○六頁背面）及證人己○○將四萬元匯入被告所設立如附表一編號
    ２帳戶之臺灣銀行存入憑條、該帳戶之存摺交易明細表（見臺灣南投地方法院檢
    察署九十年度他字第三○六號偵查卷宗第八、九五頁）各一份在卷可參。
  (二)查如附表一所示之二帳戶均係被告所開設乙節，為被告所供認不諱，且有中國國
    際商業銀行股份有限公司臺中分公司函及所附新臺幣存款類存款綜合約定書、印
    鑑卡、客戶歷史資料查詢明細表（見本院同前刑事卷第一○三頁背面起至第一○
    七頁）及臺灣銀行臺中分行函及所附印鑑卡、約定書及存摺交易明細各一份（見
    臺灣南投地方法院檢察署九十年度他字第三○六號偵查卷宗第九三至九七頁）在
    卷可稽。而設於臺灣銀行水湳分行帳號為000000000000帳戶係證人
    柯奉煜所設立；證人劉錦文如附表二所示之帳戶，亦係其親自開設等情，業據證
    人柯奉煜及劉錦文於其被訴詐欺案件在本院調查及審理（九十三年度易字第三○
    七四號）時迭供述明確，並有前揭刑事判決（見本院同前刑事卷第一七三至一八
    五頁）一份在卷可證。至電話號碼（○四七）二六○六一六之市內電話，係被告
    親自向中華電信股份有限公司彰化營運處申請租用等情，除經被告供明在卷外，
    並有中華電信股份有限公司市內電話業務申請書一份在卷足憑（見彰化縣警察局
    彰化分局警卷第一五頁）。
  (三)證人戊○○於本院審理時證述：是在丙○○那裡認識被告的，丙○○刊登收購存
    摺、帳戶的廣告，被告就與伊聯絡，由伊接洽請被告提供帳戶，嗣後就由被告自
    己與丙○○接洽提供帳戶之事；被告並未向伊借錢，但不清楚他是否有跟丙○○
    借錢等語（見本院九十四年一月六日審判筆錄第六至八頁）；另證人丙○○於本
    院審理時亦證陳：認識被告，被告是先跟伊借錢，後來才幫伊收購存摺，時間是
    在八十九年底，大約有兩個月時間，被告收購存摺回來，伊再將存摺等物轉交給
    詐騙集團，被告交付一本銀行存摺給他二千五百元之報酬，郵局存簿則是一本八
    千元，至於被告給付提供存摺者多少報酬，由其自行決定；亦有要求被告去申請
    電話，申請一支電話就給被告一千元；戊○○也是在幫伊收購存摺，被告借錢的
    事是由戊○○與被告接洽等語（同前審判筆錄第一六、一七頁）；雖證人丙○○
    及戊○○就是否因借錢而認識被告乙節，證述略有不同，惟證人戊○○否認有接
    洽被告借錢之事，可能係因知悉證人丙○○已因經營地下錢莊，收取重利而經本
    院判處罪刑確定，為避免招致與丙○○共同經營地下錢莊之嫌，始為前揭迴避之
    詞。而證人丙○○證述經由證人戊○○接洽而借錢給被告等語，核與被告所供：
    是向戊○○借錢等語相同，而堪認被告確實有因為向證人丙○○所經營之地下錢
    莊借錢而認識丙○○及戊○○無誤。
  (四)惟查，被告先於九十年四月二十二日，在彰化縣警察局彰化分局製作警詢筆錄時
    供陳：警方所提示之丙○○、戊○○、許原國及陳錫榮均不是強迫伊去申請電話
    及借錢給伊收取重利之人，是向「張仔」借錢的云云（見該警卷第一一頁）；另
    於九十年六月十二日臺灣臺南地方法院檢察署檢察官訊問時亦供稱：是因為向地
    下錢莊借錢，地下錢莊的人要求提供帳戶存摺、印章及提款卡，該地下錢莊是由
    「張先生」與伊連絡云云（見該署九十年度偵字第四三三五號第八頁背面）；嗣
    於同年月二十日在臺灣臺中地方法院檢察署及九十一年八月十五日在臺灣臺南地
    方法院檢察署檢察官偵訊時始改供稱：在八十九年十月間向「阿志」借錢，他叫
    伊開帳戶給他們等語（見臺灣臺中地方法院檢察署九十年度偵字第九七四一號偵
    查卷宗第二二頁背面、臺灣臺南地方法院檢察署同上偵卷第一五頁），更遲至本
    院準備程序時，始供認係向證人戊○○借錢等語。如被告交付帳戶存摺等物及出
    面租用市內電話，確均非出於其自由意識，而係在證人戊○○或丙○○強逼之下
    ，始聽命為之，則其自當早日供出證人丙○○及戊○○，以助檢警機關速將其二
    人查緝到案，俾證明其辯解之真實性；且被告於警詢為前述供述（含指認證人丙○○及戊○○之照片）時，證人丙○○正因案羈押於臺灣桃園看守所；證人戊○○則因妨害兵役案件，在臺灣臺中監獄執行中等情，有司法院全國線上查詢在監
    在所最新資料報表二份附卷可考，因而被告只要據實供出證人戊○○及丙○○，
    檢警機關當可立即提訊證人戊○○及丙○○以查明事實。惟被告於本件偵查之初
    ，卻反其道而行，不僅刻意隱瞞貸與金錢者係丙○○及戊○○，並以幽靈抗辯欲
    誤導檢警之偵查方向，足見被告主觀上並不希望證人丙○○及戊○○有曝光之機
    會。而審之證人丙○○及戊○○前揭關於被告曾為證人丙○○收購帳戶之證言，
    適足以為被告刻意隱匿證人丙○○及戊○○之舉，提供合理之解釋；換言之，被
    告應係曾替證人丙○○收購帳戶，而與證人丙○○利害與共，兼以證人戊○○亦
    知悉此事，茍證人丙○○或戊○○一旦為警查獲，則被告代為收購帳戶之事，亦
    將隨之為檢警所發覺，因而被告始於偵查之初，極力掩飾證人丙○○及戊○○即
    為貸放金錢及收受其帳戶存摺等物之人。是被告所辯，均係遭證人戊○○強逼而
    交付銀行帳戶之存摺等物，並出面租用市內電話云云，均無足採。
  (五)證人丙○○於本院審理時證述：第一次向被告收購帳戶時，被告可能不知道存摺
    是要作何使用，但是他在八十九年十一月間來伊這裡幫伊收購存摺後，就知道存
    摺是要給詐欺集團假藉貸款名義，訛騙被害人將錢匯到所收購之帳戶內等語（見
    本院同前審判筆錄第一八頁）。而被告曾於彰化縣警察局彰化分局訊問時，列出
    應地下錢莊之人要求而開設及交付之帳戶，依序為：北屯郵局（八十九年九月間
    ）、華南銀行（八十九年十月間）、合作金庫（八十九年十月間）、中國信託商
    業銀行（八十九年十月間）、中國國際商業銀行（八十九年十月間）、聯邦商業
    銀行（八十九年十月間）、第七信用合作社（嗣改制為第七商業銀行，八十九年
    十月間）等情，有被告所自書之明細表一份在卷足憑（見警卷第一二頁背面）。
    而被告於前揭金融機構開戶情形如下：
    1.設於北屯郵局之○五八五四三之四帳號：八十九年五月二十四日開戶，嗣於同
      年十月二十三日、同年月三十日、同年十一月二日三度申請變更印鑑，有該局
      檢送之郵政儲金儲戶申請變更帳戶事項申請書及客戶歷史交易清單附卷可佐（
      見本院九十年度易字第三○七四號刑事卷宗第一六一至一二二頁）。
    2.合作金庫：八十九年十一月二日開戶，有該行檢送之各類存款分戶交易明細表
      在卷可考（見本院同前卷第一○九頁）。
    3.中國信託商業銀行：八十九年十一月一日開戶，有該銀行回函及所附印鑑卡及
    存款相關服務性業務申請書可參（見本院同前卷第一一一至一一四頁）。
    4.中國國際商業銀行（即附表一編號１）：八十九年十一月二十八日開戶，有前
      述該銀行函文其所附明細表在卷可查（見本院同前卷第一○四至一○七頁）。
    5.聯邦商業銀行：八十九年十月三十日開戶，嗣於同年十一月二十九日變更印鑑
      等情，有該銀行回函所附印鑑卡、約定書及存戶掛失印鑑申請書各一份附卷可
      參（見本院同前卷第九六頁背面至第九九頁）。
    6.第七商業銀行：八十九年十一月二日開戶，有該銀行所檢送之活期儲蓄存款明
      細資料表及印鑑卡在卷可佐（見本院同前卷第一○○頁至一○二頁）。
    而被告於前揭自書明細表中所載開戶時間，與實際開戶情形，固略有差異，惟被
    告所提供，已遭詐欺集團使用，供被害人匯款之用之如附表一編號１、２所示帳
    戶，其中編號１所示帳戶之開戶時間為八十九年十一月二十八日，已如前述；而
    編號２所示之臺灣銀行臺中分行之帳戶，開戶時間為八十九年十二月六日，亦有
    前述臺灣銀行臺中分行檢送之開戶資料可稽，足徵此二帳戶均非被告所供應地下
    錢莊要求提供之帳戶中，最早開戶者；且依被告前揭自書明細表所載，亦非最早
    交付地下錢莊者，因此如附表一所示之二帳戶，應均非證人丙○○所證稱被告第
    一次，亦即在尚不知帳戶係要供詐騙集團使用之情時所交付之帳戶。換言之，被
    告在交付如附表一所示之二帳戶時，已為證人丙○○所吸納，而為其收購帳戶，
    是其自對於所交付之帳戶係要幫助詐欺集團詐欺取財所用等情，已知之甚詳，因
    此，其辯稱不知情云云，顯無可採。又證人劉錦文交付予被告之如附表二所示之
    帳戶，係在被告提供自己帳戶後，再由被告居間轉交存簿及報酬等情，迭據被告
    供明在卷，而依前所述，被告於斯時應已有代證人丙○○收購帳戶之行為，因此
    被告辯稱僅是單純轉交存摺及報酬云云，亦不足採。
  (六)又被告雖屢辯稱：如附表一、二所示之伊及劉錦文帳戶存摺均係交付予證人戊○○云云。惟查，證人戊○○證稱：是接到丙○○通知，才到約定地點向被告拿帳
    戶，被告所交付者，是他自己的帳戶，此後都是丙○○與被告接洽等語（見本院
    九十四年一月六日審判筆錄第六頁）；參以證人丙○○證述：戊○○及被告均是
    在幫伊收購帳戶，戊○○先加入，後來被告才加入等語，足證被告及戊○○均係
    直接隸屬於證人丙○○，其二人間並無從屬關係，因此證人戊○○證述嗣後均是
    由被告直接與證人丙○○接洽收購帳戶之事等語，應堪採信。被告辯稱如附表一
    、二所示之帳戶存摺及租用之電話均係交給戊○○云云，不足採信。
  (七)證人己○○雖於警詢及偵查中證述：有一自稱「庚○○」之人前來與伊接洽，並
    要求伊在臺灣銀行大里分行，將代辦費用四萬元匯入被告所設立如附表一編號２
    之帳戶內等語（見臺灣臺中地方法院檢察署九十年度偵字第九七四一號偵查卷宗
    第六頁、臺灣南投地方法院檢察署九十年度他字第三○六號偵查卷宗第六頁），
    惟並於警詢證稱：他年約三十歲，高約一百六十八公分，瘦瘦的，臉尖，稍黑等
    語（見臺灣臺中地方法院檢察署同上偵卷第七頁）；亦於偵查中證陳：該自稱「
    庚○○」之人，並未提示任何身分證件，一來就打招呼等語（見臺灣南投地方法
    院檢察署同上偵卷第五頁背面）；而被告係圓形臉，下巴亦屬圓潤，且身高為一
    百五十八公分等情，有其口卡照片一紙附於本院卷可參，與證人己○○所描述之
    特徵，大相逕庭，證人己○○於與該自稱「庚○○」之人見面時，既未查看其相
    關證件，自無法確認出面要求證人己○○匯款至被告帳戶之人，即為被告本人。
    又被告均係將其自己及證人劉錦文之存摺等物交付證人丙○○，再由證人丙○○
    出售予詐欺集團等情，業如前述，且依卷附證據，亦無法證明被告曾有刊登廣告
    、與證人乙○○等人電話聯絡而行使詐術或出面領取詐得金額之行為，因此，依
    罪疑唯輕原則，自難認為被告係屬向證人乙○○等人詐騙金錢之詐欺集團其中一
    員。
  (八)至被告雖供稱另提供前揭北屯郵局等五個帳戶之存摺等物予地下錢莊之人（即本
    院認定之證人丙○○）等情；證人劉錦文復於其所涉詐欺案件偵審時陳稱：有將
    其設於臺中市四張犁郵局、第一商業銀行（熱河路）、中國信託商業銀行、華南
    銀行（臺中港路）之帳戶，均出賣予被告等語，惟按刑法上之幫助犯，以正犯已
    經犯罪為構成要件，故幫助犯無獨立性，如無他人犯罪行為之存在，幫助犯即無
    由成立，最高法院六十年臺上字第二一五九號著有判例可資參照，此即所謂共犯
    之從屬性。因此，幫助犯並非其幫助行為一經完成，即成立犯罪，必其幫助行為
    或其影響力持續至正犯實施犯罪始行成立。本案依現存卷證資料，被告所提供除
    附表一所示以外及證人劉錦文前述帳戶，或有多次款項匯入之紀錄，惟尚無被害
    人出面指述有因他人財產犯罪行為致將款項匯入該等金融帳戶之情形，亦無證據
    可證明向證人丙○○購買金融機構帳戶之詐騙集團有利用被告該等銀行帳戶從事
    犯罪行為，從而被告此部分出售或收購帳戶之行為，即缺乏正犯之犯罪可資從屬
    ，自難逕認被告此部分行為亦成立幫助詐欺取財罪，併此敘明。
  (九)被告雖聲請本院傳訊證人辛○○到庭證明其所辯：有向證人戊○○借款及交付帳
    戶存摺等情為真，惟查本件自九十年間即已開始進入偵查程序，而被告並未曾於
    警詢及偵查中提敘及證人辛○○在場見聞等情，而遲至本院九十三年二月十八日
    本院行準備程序時方始提及有此證人；且經本院命被告應陳報證人辛○○之住址
    ，並迭於開庭通知書上載明請其儘速陳報證人辛○○之住址或於庭期偕同證人辛○○到庭，惟被告於開庭前均未陳報證人辛○○之住址，經本院以法務部戶役政
    連結作業系統查詢「辛○○之年籍住址，查詢結果為：「資料不存在」，有法務
    部戶役政連結作業系統個人基本資料一份在卷可稽；嗣被告於第一次審理期日，
    並未偕同證人辛○○到庭，亦未陳報其住址；第二次審理期日被告則以陪同其父
    親前往醫院開刀為由，並未到庭；再於第三次審理期日，證人辛○○並未報到，
    惟被告供稱：證人辛○○剛剛有到庭，但又趕去工作，其係居住在臺中市○○路
    ○段二八五號五樓之三，且已更名為「熊威竹」云云，惟經本院當庭以法務部戶
    役政連結作業系統查詢結果，並無「熊威竹」之個人戶籍資料等情，有該系統個
    人基本資料一份附卷足憑，本院再詢以被告「熊威竹」之聯絡電話，欲確認「辛○○」或「熊威竹」此人之存否，被告則供稱不知道其聯絡電話為何；嗣經本院
    以被告所陳報之「臺中市○○路○段二八五號五樓之三」住址查詢全戶戶籍資料
    ，其查詢結果亦為「資料不存在」，有卷附法務部戶役政連結作業系統一份可證
    。是被告所指「辛○○」或「熊威竹」是否存在，實堪置疑。又被告雖供稱證人
    辛○○對於其向證人戊○○借錢之情形均知之甚詳，惟其復供稱：辛○○有跟伊
    去借錢，亦有與伊去申請電話，他是在泡沫紅茶店等伊，關於交付存摺的事，伊
    都會講述給辛○○聽等語，而其中向證人戊○○及丙○○借錢、租用電話之事，
    業據證人丙○○證述及被告供明在卷，就此並無再行訊問證人辛○○之必要；而
    就交付存摺之事，證人辛○○既係經由被告傳述，而非其在場親自見聞得知，縱
    其到庭所述與被告供述相符，亦無法作為有利於被告之證據，因此本院認已無再
    行傳訊證人辛○○（熊威竹）之必要，併此敘明。
  (十)綜上所述，被告連續幫助詐欺取財犯行，已臻明確，而堪以認定，應予依法論科
    。
二、查向證人丙○○購買其所收購之帳戶及市內電話號碼之詐騙集團，基於意圖為自
    己不法之所有，於如犯罪事實欄所載之時間，分別以犯罪事實欄所載之方法，向
    證人乙○○、甲○○、丁○○及己○○施用詐術，致證人乙○○等人均陷於錯誤
    ，而依其指示匯款或告知語音轉帳密碼，而誤將款項轉帳至被告所提供或收購之
    帳戶或使詐欺集團人員趁機以預約語音轉帳之方式將其款項轉至被告所提供之帳
    戶，核其所為，係犯刑法第三百三十九條第一項之詐欺取財罪。而被告提供自己
    如附表一所示之帳戶，並出面租用市內電話，暨代為收購證人劉錦文如附表二所
    示帳戶，再由證人丙○○交付詐欺集團，作為詐欺取財之用，主觀上係以幫助他
    人犯罪之意思而參與構成要件以外之行為，核其所為，係犯刑法第三十條第一項
    前段、第三百三十九條第一項之幫助詐欺取財罪。公訴意旨漏未斟酌此點，而認
    被告係犯詐欺取財罪之正犯，尚有未洽（依司法院 ()廳刑一字第1983號函毋
    庸變更起訴法條），併此敘明。被告先後交付如附表一、二所示之帳戶存摺等物
    及租用市內電話，均時間緊接，觸犯構成要件相同之罪名，顯係基於概括犯意為
    之，應依連續犯之規定論以一罪，並依法加重其刑。公訴人雖僅就被告如犯罪事
    實欄一、(一)、(三)、(四)所載之犯行提起公訴，然檢察官就一部犯罪事實起訴者其效
    力及於全部，本件被告如犯罪事實欄一、(二)所載之犯行，與前揭論罪科刑之犯罪
    事實欄一、(一)、(三)、(四)所載之犯行，有連續犯之裁判上一罪關係，且經檢察官移
    送併辦，本院自應併予審理。爰審酌被告正值壯年，竟不思循正途賺取金錢，而
    於因借款而提供帳戶予證人丙○○後，食髓知味，進而代證人丙○○收購帳戶及
    出面租用市內電話，供詐騙集團使用，以謀取更高之利益，使被害人遭受損失，
    非惟幫助詐騙集團遂行詐財目的，同時使詐騙者得以隱匿其真實身份，減少遭查
    獲之風險，愈使其肆無忌憚，加深犯罪之猖獗，助長社會犯罪風氣，情節非屬輕
    微，且犯後猶砌詞狡飾，圖免罪責，顯無認錯悔過之意，態度不佳等一切情狀，
    量處如主文所示之刑，以示懲儆。
三、公訴意旨另以：被告與年籍不詳之人，共同基於意圖為自己不法所有之概括犯意
    聯絡，於八十九年十一月間起，以他人名義，向中華電信股份有限公司申請租用
    （○四）0000000號市內電話，並取得柯奉煜設於臺灣銀行水湳分行之0
    00000000000帳戶之存摺及提款卡後，即以報紙刊登不實之貸款廣告
    ，致證人乙○○因而受被告所組成之詐欺集團所騙，而匯款三萬四千元至證人柯
    奉煜所設立之前揭帳戶內；另證人甲○○因撥打前揭電話，而受該詐欺集團詐騙
    ，將三萬四千元匯入證人劉錦文如附表二所示之帳戶內，因認被告此部分所為亦
    涉有連續詐欺取財犯行等語。訊據被告堅決否認有以他人名義申請租用市內電話
    及收購證人柯奉煜前揭帳戶之行為。經查：
  (一)刑事訴訟法第一百六十一條已於九十一年二月八日修正公布，修正後同條第一項
    規定：檢察官就被告犯罪事實，應負舉證責任，並指出證明之方法。因此，檢察
    官對於起訴之犯罪事實，應負提出證據及說服之實質舉證責任。倘其所提出之證
    據，不足為被告有罪之積極證明，或其闡明之證明方法，無從說服法官以形成被
    告有罪之心證，基於無罪推定之原則，自應為被告無罪判決之諭知。查證人甲○○於警詢時證述其係撥打詐騙集團所刊登廣告上之（○四）0000000號市
    內電話與該集團人員聯絡等語（見臺灣臺中地方法院檢察署九十年度偵字第四○
    三二號偵查卷宗第七頁背面），而前述電話之租用人係案外人呂厚興，租用時間
    係八十八年一月七日起等情，有中華電信（固網室內）資料查詢一份附於本院卷
    可查。另依證人王怡欄所提出之詐騙集團刊登之貸款廣告，其上所載之聯絡電話
    則為（○四）0000000號等情，亦有該廣告一份在卷可考（見同上偵卷第
    一六頁背面），而該市內電話於於八十九年十二月間之租用人為案外人鄭振義乙
    節，亦有中華電信北臺中營運處市內電話業務申請書一份附卷可稽（見本院九十
    年度易字第三○七四號刑事卷宗第二三頁背面）。前開二市內電話之申請人俱非
    被告，且被告迭於偵審供承均係以自己名義申請市內電話交由地下錢莊之人使用
    等語，而檢察官迄未提出被告有以案外人呂厚興或鄭振義名義租用電話之積極證
    據，並闡明其證據方法與待證事實之關係，徒以前述證據，尚無法使本院形成被
    告有檢察官所指此部分犯行之心證，因認被告此部分犯罪無法證明。
  (二)又證人柯奉煜於偵查之初雖否認有出賣其帳戶之行為，惟本院九十年度易字第三
    ○七四號，其被訴詐欺案件準備程序及審理時，已供認：是將其帳戶以一千元之
    代價，出售予「阿政」及林正雄，而非被告，不認識被告等語（見該刑事卷宗第
    三二頁背面、第一五三頁背面、第一六三頁背面、第一六四頁背面），核與被告
    供述不認識柯奉煜等語相符，此外，復查無證據足資證明被告有收受證人柯奉煜
    上開帳戶存摺之行為，被告此部分犯罪亦屬無法證明。
  (三)綜上，公訴意旨所指被告用他人名義，向中華電信股份有限公司申請租用（○四
    ）0000000號市內電話，並取得柯奉煜設於臺灣銀行水湳分行之0000
    00000000帳戶之存摺及提款卡後，刊登不實之貸款廣告以詐欺取財之犯
    行，均屬不能證明，本應為無罪之判決，但因公訴意旨認此部分與前揭論罪科刑
    之幫助詐欺取財罪，有連續犯之裁判上一罪關係，爰不另為無罪之諭知。
四、其餘檢察官移送併辦部分：
  (一)臺灣臺中地方法院檢察署檢察官九十三年度偵字第七六二五號移送併辦意旨略以
    ：被告與共犯許宗瀚、戊○○（業經檢察官另行起訴）與丙○○（另經檢察官為
    不起訴處分），為取得他人國民身分證以申請電話使用，竟共同基於意圖為自己
    不法所有及變造國民身分證之概括犯意聯絡，先由共犯許宗瀚、戊○○及丙○○
    等人於如附表三所示時、地，先向便利商店店員佯稱：影印時疏未拿走國民身分
    證，待便利商店店員取出客人影印後遺留之國民身分證供其辨認時，趁機默記各
    國民身分證之姓名及年籍資料，俟便利商店店員換班後，再向店員假稱係遺留國
    民身分證之人，並說出其所默記之國民身分證所有人之年籍資料，而騙取如附表
    所示之國民身分證後，再由被告、共犯馬緒漢、許原國（由檢察官另行起訴）提
    供自己之照片磁碟片，交給共犯丙○○，再由共犯丙○○以換貼照片或變更原國
    民身分證所載地址之方式，變造被害人蔡旺宗等人之國民身分證，而準備作為申
    請行動電話、信用卡及購買機車使用。惟未及行使各該變造完成之國民身分證，
    旋即於九十年二月二日下午五時許，在臺中市○區○○路一段三六號十樓之十二
    為警查獲，並扣得國民身分證二十二張及彩色磁碟照片五張，因認被告涉有刑法
    第三百三十九條第一項詐欺取財及同法第二百十二條變造特種文書罪等語。查檢
    察官認被告涉有上開罪嫌，無非係以共犯戊○○、丙○○於警詢、偵查中及本院
    九十二年度訴緝字第四八五號案件審理時供承不諱，並經如附表三所示之被害人
    蔡旺宗等人於警詢及前開案件審理時指述綦詳，且有遭換貼照片之王昭華國民身
    分證及如附表三所示所示被害人二十二張國民身分證可資佐證等，為其論據。惟
    查，訊據被告堅決否認有何如併案意旨所指之詐欺取財及變造特種文書罪嫌，辯
    稱：是為了辦貸款所以才交付照片二張交給證人丙○○，而不是給他照片磁碟片
    ；並不知道丙○○他們有去便利商店騙國民身分證之事等語。查證人戊○○於本
    院審理時證述：到便利商店詐騙國民身分證，都是由許宗瀚開車載伊與丙○○去
    的，伊不清楚被告是否知道此事，伊未曾與被告一起去騙取國民身分證，但不知
    道他有無和丙○○一起去，拿到國民身分證後，都是交由丙○○在處理等語（見
    本院九十四年一月六日審理筆錄第九、十頁）；而證人丙○○議亦於本院審理時
    證陳：去便利商店騙取國民身分證之人有伊、戊○○及許宗瀚，被告應該沒有，
    伊記得只有將許原國及馬緒漢之照片貼在詐騙來的國民身分證上，但如果有查扣
    被告之照片的話，應該就有告訴被告要以其照片變造國民身分證等語（同前審理
    筆錄第一九頁），就被告並未去便利商店向店員騙取國民身分證乙節，互核相符
    ，被告既未與證人丙○○及戊○○共同詐騙如附表三所示被害人之國民身分證，
    復無證據證明被告就證人丙○○及戊○○騙取國民身分證之犯行有犯意聯絡之事
    實，自難認被告亦有參與證人丙○○及戊○○此部分詐欺取財之犯行。另證人丙○○等人為警查獲時固查獲被告之照片磁碟片，再佐以證人丙○○證述如有查扣
    被告之照片磁碟片，應該就有告訴被告要變造國民身分證等語（同上審理筆錄第
    一九頁），而堪認被告辯稱：僅係為了辦貸款而交付數張照片云云，顯係卸責之
    詞，惟所查獲之已換貼照片之被害人王昭華國民身分證，所換貼者，係許原國之
    照片，此有本院九十三年度易緝字第八號刑事判決書可稽。此外，並無任何經換
    貼被告照片之國民身分證被查獲，因此，縱被告已提供其照片磁碟片，供證人丙○○變造國民身分證之用，惟刑法第二百十二條變造特種文書罪，並無處罰預備
    犯之規定，因此被告提供證人丙○○照片磁碟片之行為，乃屬不罰之行為。此外
    ，復查無其他積極證據足以認定被告另有併案意旨所指之詐欺取財及變造特種文
    書之犯行，本院自無從併予審理，而應退回檢察官，另為妥適之處理。
  (二)臺灣彰化地方法院檢察署檢察官九十三年度偵字第八九九○號移送併辦意旨略以
    ：被告與共犯許原國、黃志濃（由檢察官另行通緝）基於意圖為自己不法所有之
 概括犯意聯絡，先於九十年七、八月間先後向如附表四所示之人，收購如附表四
    所示各該帳戶後，隨即共同以「金匯國際投資機構」等名義，廣發中獎廣告信函
    予徐呂昭娥等不特定之人，藉以進行常業詐欺取財之犯罪行為。而徐呂昭娥於接
    獲信函後，即與該公司人員聯絡，經該公司人員向徐呂昭娥佯稱：已中獎三十萬
    元，其中並有其他香港不詳獎項，須繳交稅款七萬元或其他款項，方能領款或退
    回所繳款項，徐呂昭娥因而陷於錯誤，陸續匯款至其所指定之帳戶，其中於九十
    年八月十七日匯款至附表四編號３所示之江金條帳戶內之六十二萬元，隨即遭人
    分三次各轉帳十八萬元至他人之帳戶內，餘款八萬元亦遭提領殆盡；另徐呂昭娥
    又於九十年八月二十日遭騙而匯款一百六十八萬元至如附表四編號１所示之黃芳
    鎧帳戶內，該款項隨即被分別轉帳二十九萬元至如附表四編號２、４、５、６、
    ７所示之帳戶內，而餘款二十三萬元亦被提領一空；徐呂昭娥再於九十年八月二
    十一日遭騙匯款七十八萬元至附表四編號２之帳戶內，後因察覺有異，乃報警扣
    押此筆匯款，嗣被告於九十年八月二十八日委託知情之陳明勝（業經本院判處有
    期徒刑四月確定）持如附表四編號２之帳戶存摺，至第一商業銀行彰化分行領取
    此筆金額時，為警當場查獲，因認被告涉有刑法第三百三十九條第一項之詐欺取
    財罪嫌。訊據被告堅決否認認識黃志濃、陳明勝等語，且查：
  1.證人陳明勝固於警詢時指認被告之口卡照片，證述有將其設於第一銀行員林分行
    之帳戶存摺、提款卡及印章交給黃志濃，再由黃志濃轉交給「庚○○」，因而認
    識「庚○○」；九十年八月二十八日是「庚○○」拿林淑真之存摺及印章給伊，
    並與伊一起去銀行領錢等語；惟其於偵查中結證稱：（問：是交給庚○○或黃志
    濃？）我去警局時，「黃仔」也有在那裡了，提示的照片，「黃仔」不是庚○○
    等語（見偵卷第九七頁）；是依證人陳明勝之證言，並無法確認被告即為其所指
    之「黃仔」、「庚○○」及被告有交付證人林淑真之存摺，要求證人陳明勝代為
    領款等情。
  2.證人黃志濃於警詢時，否認有收購如附表四編號２、４、５、６、７所示之帳戶
    ：僅承認有於九十年八月上旬及中旬將附表四編號１所示之黃芳鎧之帳戶交付綽
    號「阿東」及「阿國」之人，並證述因為有向「阿國」及「阿東」借貸二萬元，
    因加上利息變成十萬元，如果交付伊個人及黃芳鎧帳戶各二個，可抵銷四萬元之
    本息，因此才交付上述帳戶予「阿國」及「阿東」等語，且指認「阿國」就是許
    原國，「阿東」則為被告。惟按連續犯之所謂出於概括犯意，必須其多次犯罪行
    為，自始均在一個預定犯罪計畫以內，出於主觀上始終同一犯意之進行，若中途
    另有新犯意發生，縱所犯為同一罪名，究非連續其初發之意思，即不能成立連續
    犯（最高法院八十九年度臺上字第二○六九號判決意旨參照）。縱認為證人黃志
    濃所指「阿東」之人確為被告，然本件前揭論罪科刑部分，係被告因向證人丙○○借錢，進而於八十九年十一月間起，為證人丙○○所吸納並受其指揮收購帳戶
    等情，已如前述。然證人丙○○嗣於九十年二月三日因案為警查獲，而羈押於臺
    灣桃園看守所，迄至同年五月二十三日始遭釋放等情，有臺灣高等法院在監在押
    全國紀錄表一紙在卷可按，參以證人丙○○復於本院審理時證述：待伊收押禁見
    出來，發現被告都將其客戶接收走了等語（同上審理筆錄第二○頁），足證被告
    應係於證人丙○○因案羈押後，與許原國另行起意，共同接替證人丙○○，而模
    仿證人丙○○之手法，先貸以金錢，再要求債務人提供帳戶後，轉交予詐欺集團
    ，顯有別於先前僅單純提供帳戶予丙○○以獲取利益之手法。則被告在八十九年
    十一、十二月，應無法預見嗣後丙○○會因案遭羈押，其與許原國始起而代之等
    情；況證人黃志濃所指被告向其收購帳戶之時間，係在九十年八月間，距離本件
    被告交付自己及證人劉錦文如附表一、二所示帳戶之時間（八十九年十一、十二
    月），已相隔近八、九個月，自難認被告二次直接或間接提供帳戶於詐欺之行為
    係自始均在一個預定犯罪計劃以內，而係另有新犯意發生，顯非基於概括犯意而
    為，並不能成立連續犯，本院自無從併予審理，而應退回檢察官，另為妥適之處
    理，附此敘明。
據上論斷，應依刑事訴訟法第二百九十九條第一項前段，刑法第三十條第一項、第二
項、第五十六條、第三百三十九條第一項，罰金罰鍰提高標準條例第一條前段，判決
如主文。
中      華      民      國      九十四      年    三    月    二十九    日
                                臺灣臺中地方法院刑事第四庭
                                    審判長法  官  張  靜  琪
                                          法  官  賴  妙  雲
                                          法  官  郭  妙  俐
右正本證明與原本無異。
如不服本判決，應於送達後十日內向本院提出上訴狀（須附繕本），上訴於臺灣高等
法院臺中分院。
                                          書記官
中      華      民      國      九十四      年    三    月    二十九    日
附表一：
┌──┬────┬────────┬───────────────┬────┐
│編號│ 戶  名 │ 開  戶  銀  行 │          帳      號          │開戶日期│
├──┼────┼────────┼───────────────┼────┤
│１  │ 庚○○ │中國國際商業銀行│00000000000        │ 11. │
│    │        │臺中分行        │                              │        │
├──┼────┼────────┼───────────────┼────┤
│２  │ 庚○○ │臺灣銀行臺中分行│000000000000      │ 12.6. │
└──┴────┴────────┴───────────────┴────┘
 附表二
┌──┬────┬────────┬───────────────┬────┐
│編號│ 戶  名 │ 開  戶  銀  行 │          帳      號    │開戶日期│
├──┼────┼────────┼───────────────┼────┤
│１  │ 劉錦文 │世華聯合商業銀行│00000000000        │ 12.1. │
│    │        │西臺中分行      │                              │        │
└──┴────┴────────┴───────────────┴────┘
附表三：
┌──┬────────┬─────────┬────┬────┬────┐
│編號│  時        間  │  地          點  │ 被害人 │變造方式│行為人  │
├──┼────────┼─────────┼────┼────┼────┤
│１  │年９月中旬某日│彰化縣員林鎮火車站│ 蔡旺宗 │換貼照片│丙○○  │
│    │                │附近某便利商店    │        │(戊○○)│戊○○  │
├──┼────────┼─────────┼────┼────┼────┤
│２  │年８、９月間某│臺中縣市、南投市、│ 楊錦文 │同    右│丙○○  │
│    │日              │彰化縣之不詳地點便│        │(馬緒漢)│戊○○  │
│    │                │利商店            │    │        │許宗瀚  │
├──┼────────┼─────────┼────┼────┼────┤
│３  │年８月中旬某日│臺中縣豐原市某便利│ 黃佳慧 │變造地址│同  右  │
│    │                │商店              │        │        │        │
├──┼────────┼─────────┼────┼────┼────┤
│４  │同            右│臺中市○○路某便利│ 詹懷   │同    右│同  右  │
│    │                │商店              │        │        │        │
├──┼────────┼─────────┼────┼────┼────┤
│５  │年９月中旬某日│臺中市○○路與大雅│ 鄭碧如 │同    右│丙○○  │
│    │                │路口附近某便利商店│        │        │戊○○  │
├──┼────────┼─────────┼────┼────┼────┤
│６  │年１０月中旬某日│臺中市○○路某便利│ 許仙珠 │同    右│同  右  │
│    │                │商店              │        │        │        │
├──┼────────┼─────────┼────┼────┼────┤
│７  │年８月中旬某日│臺中市○○路與大雅│ 羅孟娟 │同    右│同  右  │
│    │                │路口某便利商店    │        │        │        │
├──┼────────┼─────────┼────┼────┼────┤
│８  │同            右│臺中市○○路與文華│ 徐靖媛 │同    右│丙○○  │
│    │                │街口某便利商店    │        │        │        │
├──┼────────┼─────────┼────┼────┼────┤
│９  │同            右│南投市某便利商店  │ 謝宜芳 │同    右│丙○○  │
│    │                │                  │        │        │戊○○  │
│    │                │                  │        │        │許宗瀚  │
├──┼────────┼─────────┼────┼────┼────┤
│１０  │同            右│臺中市○○路全家便│ 鄧智江 │同    右│丙○○  │
│    │                │利商店            │        │        │        │
├──┼────────┼─────────┼────┼────┼────┤
│  │年９月上某日  │臺中縣神岡鄉○○路│ 蕭珍玲 │同    右│丙○○  │
│    │                │某便利商店        │        │        │戊○○  │
│    │                │                  │        │        │許宗瀚  │
├──┼────────┼─────────┼────┼────┼────┤
│  │不            詳│不              詳│ 李瑞翔 │同    右│同  右  │
├──┼────────┼─────────┼────┼────┼────┤
│  │不            詳│不              詳│ 王慎思 │未經變造│同  右  │
├──┼────────┼─────────┼────┼────┼────┤
│  │不            詳│不              詳│ 鄭逢沂 │同    右│同  右  │
├──┼────────┼─────────┼────┼────┼────┤
│  │不            詳│不              詳│ 張宏豪 │同    右│同  右  │
├──┼────────┼─────────┼────┼────┼────┤
│  │不            詳│不              詳│ 鄭怡佳 │同    右│同  右  │
├──┼────────┼─────────┼────┼────┼────┤
│  │不            詳│不              詳│ 黃秀蘭 │同    右│同  右  │
├──┼────────┼─────────┼────┼────┼────┤
│  │不            詳│不              詳│ 林進祿 │同    右│同  右  │
├──┼────────┼─────────┼────┼────┼────┤
│  │年９月間某日  │臺中縣豐原市某便利│ 潘姿瑜 │未經變造│丙○○  │
│    │                │商店              │        │        │戊○○  │
├──┼────────┼─────────┼────┼────┼────┤
│  │年８月中旬某日│南投縣草屯鎮○○路│ 簡司凱 │同    右│丙○○  │
│    │                │某便利商店        │        │        │戊○○  │
│    │                │                  │        │        │許宗瀚  │
├──┼────────┼─────────┼────┼────┼────┤
│  │不            詳│不              詳│ 劉淑慧 │同    右│丙○○  │
│    │            │                  │        │        │戊○○  │
├──┼────────┼─────────┼────┼────┼────┤
│  │不            詳│不              詳│ 黃瑜琳 │同    右│丙○○  │
├──┼────────┼─────────┼────┼────┼────┤
│  │不            詳│不              詳│ 王昭華 │換貼照片│同  右  │
│    │                │                  │        │(許原國)│        │
├──┼────────┼─────────┼────┼────┼────┤
│  │不            詳│不              詳│ 許朝閨 │同    右│同  右  │
└──┴────────┴─────────┴────┴────┴────┘
附表四：
┌──┬────┬────────┬───────────────┐
│編號│ 戶  名 │ 開  戶  銀  行 │          帳      號          │
├──┼────┼────────┼───────────────┤
│１  │ 黃芳鎧 │第一商業銀行    │00000000000        │
│    │        │                │                        │
├──┼────┼────────┼───────────────┤
│２  │ 林淑真 │同右            │00000000000        │
├──┼────┼────────┼───────────────┤
│３  │ 江金條 │郵局（局號○○八│一四三四四七之二              │
│    │        │一二三之七）    │                              │
│    │        │                │                              │
├──┼────┼────────┼───────────────┤
│４  │ 詹煌偀 │第一商業銀行    │00000000000        │
├──┼────┼────────┼───────────────┤
│５  │ 顧秀芬 │同右            │00000000000        │
│    │        │                │                              │
├──┼────┼────────┼───────────────┤
│６  │ 翁銘傳 │第一商業銀行    │00000000000        │
├──┼────┼────────┼───────────────┤
│７  │ 辛志雄│同右            │00000000000        │
└──┴────┴────────┴───────────────┘
附錄論罪科刑法條
中華民國刑法第三百三十九條
(普通詐欺罪)
意圖為自己或第三人不法之所有，以詐術使人將本人或第三人之物交付者，處五年以
下有期徒刑、拘役或科或併科一千元以下罰金。
以前項方法得財產上不法之利益或使第三人得之者，亦同。
前二項之未遂犯罰之。
第三十條
幫助他人犯罪者，為從犯。雖他人不知幫助之情者，亦同。
從犯之處罰，得按正犯之刑減輕之。
